【裁判字號】    98,交簡上,194
【裁判日期】    981209
【裁判案由】    過失傷害
【裁判全文】
臺灣板橋地方法院刑事判決           98年度交簡上字第194號
上  訴  人  臺灣板橋地方法院檢察署檢察官
被      告  乙○○
上列上訴人因被告過失傷害案件，不服本院98年度交簡字第3939
號中華民國98年7 月17日第一審判決（起訴案號：98年度調偵字
第1018號），提起上訴，本院管轄之第二審合議庭判決如下：
    主  文
上訴駁回。
    事實及理由
一、本案經本院審理結果，認第一審以被告乙○○係犯刑法第28
    4 條第1 項前段之過失傷害罪，判處拘役20日，如易科罰金
    ，以新臺幣1,000 元折算1 日，其認事用法及量刑均無不當
    ，應予維持，並引用附件所示之第一審判決書記載之事實、
    證據及理由。
二、上訴人即檢察官上訴意旨略以：被告於案發案未積極與告訴
    人甲○○商談和解，態度惡劣，告訴人傷勢嚴重，現後遺症
    不斷，原審僅量處拘役20日，實屬過輕，爰依法提起上訴等
    語。
三、訊據被告對於原審判決認定之犯罪事實坦承不諱，核與告訴
    人指訴情節大致相符，並有道路交通事故現場圖、道路交通
    管理調查報告表(一)、(二)各1 份、現場照片12張、亞東紀念醫
    院診斷證明書1 紙在卷可稽，是本件事證明確，被告犯行堪
    以認定。又按量刑輕重，係屬事實審法院得依職權自由裁量
    之事項，苟已斟酌刑法第57條各款所列情狀而未逾越法定刑
    度，不得遽指為違法（最高法院72年度臺上字第6696號、75
    年度臺上字第7033號判例參照）；且在同一犯罪事實與情節
    ，如別無其他加重或減輕之原因，下級審量定之刑，亦無過
    重或失輕之不當情形，則上級審法院對下級審法院之職權行
    使，原則上應予尊重，此有最高法院85年度臺上字第2446號
    裁判意旨可資參酌。被告所犯過失傷害罪之法定刑為6 月以
    下有期徒刑、拘役或（銀元）500 元以下之罰金（按罰金罰
    鍰提高標準條例第1 條前段提高10倍），原審以被告犯罪事
    實明確，援引刑事訴訟法第449 條第2 項前段、第3 項、第
    454 條第2 項，刑法第284 條第1 項前段、第62條前段、第
    41條第1 項前段，刑法施行法第1 條之1 第1 項、第2 項前
    段，並審酌本件車禍肇事主因為被告於上開時地駕駛汽車左
    轉時，疏未注意讓由告訴人所駕駛屬直行車之機車先行，告
    訴人受傷之情節輕重及被告犯後之態度等一切情狀，量處被
    告拘役20日，及諭知易科罰金之折算標準，以該法定刑而言
    ，尚稱適當，並無過輕、過重之情，本院自應予尊重，是原
    審認事用法俱無違誤，量刑亦稱妥適，應予維持。是以，檢
    察官前上訴意旨所陳，尚無可採，上訴為無理由，應予駁回
    。至被告業於民國98年11月2 日與告訴人達成調解，被告賠
    償告訴人新臺幣7 萬元（含強制保險理賠），且告訴人宥恕
    被告本案過失傷害犯行等情，此有調解筆錄1 份（詳見本院
    卷第29至30頁）在卷可憑，足認被告犯後深具悔意，然查被
    告於本案犯行前另因重利案件，經本院於98年6 月22日以98
    年度易字第1162號刑事判決處有期徒刑6 月，且得易科罰金
    ，並於98年7 月27日確定，嗣於98年9 月29日易科罰金執行
    完畢在案，此有臺灣高等法院被告前案紀錄表及前開判決書
    各1 份在卷可按，是不符刑法第74條第1 項宣告緩刑之要件
    ，被告請求給予自新機會，於法無據，附此敘明。
據上論斷，應依刑事訴訟法第455 條之1 第1 項、第3 項、第36
4 條、第368 條、第373 條，判決如主文。
本案經檢察官黃致中到庭執行職務。
中    華    民    國    98    年    12    月    9     日
                  交通法庭  審判長法  官  林淑婷
                                  法  官  陳昭筠
                                  法  官  饒金鳳
以上正本證明與原本無異。
本件不得上訴。
                                  書記官  王春森
中    華    民    國    98    年    12    月    9     日


司法院資訊處製作；財團法人民間司法改革基金會備份。
